臺灣桃園地方法院刑事判決　　　　　　　95年度訴字第1730號
公　訴　人　台灣桃園地方法院檢察署檢察官
被　　　告　丙○○
上列被告因偽造文書等案件，經檢察官提起公訴（95年度偵緝字
第748 號），嗣經本院合議庭裁定依簡式審判程序審理，本院判
決如下：
    主  文
丙○○連續行使偽造私文書，足以生損害於他人，處有期徒刑陸
月，如易科罰金以銀元參佰元即新台幣玖佰元折算壹日。
在如附表1 、附表2 所示信用卡背面所偽簽之「乙○○」署押各
壹枚、在如附表1 編號1 至6 所示各筆消費簽帳單商店存根聯上
所偽簽之「乙○○」署押各壹枚、該等簽帳單消費者存根聯各壹
紙，均沒收。
    事  實
一、丙○○基於意圖為自己不法之所有、行使偽造私文書之概括
    犯意，(1)、於民國94年4 月15日，在桃園縣蘆竹鄉○○路
    369 號其工作之機車行內，竊取該機車行員工乙○○所有之
    玉山商業銀行信用卡1 張（卡號0000000000000000號），得
    手後旋於卡片背面冒簽「乙○○」之署押，完成偽造私文書
    ，再於同年4 月18日，利用中華電信語音開卡系統完成信用
    卡之開卡，並自同年4 月20日起至5 月14日止，連續持上開
    信用卡，在如附表1 編號1 至6 所示之特約商店，佯以其為
    乙○○本人連續施行以於簽帳單（一式二聯，即消費者存根
    聯、商戶存根聯）之私文書上偽簽「乙○○」署名之詐術，
    表示由乙○○本人刷卡消費，並將簽帳單交付特約商店店員
    而行使之，使特約商店之店員誤認丙○○為乙○○本人，而
    允其刷卡消費，詐得如附表1 編號1 至6 號所示刷卡金額之
    財物，另以信用卡預借現金之交易方式，向附表1 編號7 至
    9 所示之特約金融機構自動提款機，以不正方式詐領如附表
    1 中編號7 至9 號所示之金額，累計盜刷金額為新台幣（下
    同）5 萬3,972 元。(2)、丙○○承上揭概括犯意，於94年7
    月28日，在前開機車行向投遞郵件之郵務士假冒為乙○○本
    人，並盜用乙○○留在上開機車行內之職章（起訴書誤認係
    偽造簽名），在掛號信件簽收單上盜蓋之，表示乙○○本人
    確已收受中國信託商業銀行寄送予乙○○之信用卡1 張（卡
    號0000000000000000 號） ，因而完成偽造私文書，並詐得
    該信用卡，其得手後亦於該卡片背面冒簽「乙○○」之署押
    ，完成偽造私文書，並以前揭相同盜刷手法，自94年7 月29
    日起至8 月3 日止，持該信用卡在附表2 所示之特約商店及
    自動提款機盜刷消費（附表2 編號1 之消費係免簽名）及預
    借現金，累計盜刷金額為5 萬9,230 元；丙○○上開各犯行
    均足生損害於乙○○、發卡銀行、消費之特約商店。嗣乙○
    ○接獲帳單後，報警循線查獲。
二、案經中國信託商業銀行告訴及桃園縣政府警察局大園分局報
    告台灣桃園地方法院檢察署檢察官偵查起訴。
    理  由
一、訊據被告丙○○對於上開事實坦承不諱，核與告訴代理人甲
    ○○之警、偵訊指述及證人即被害人乙○○之警、偵訊證述
    相符，並有中國信託銀行、玉山銀行統計之盜刷金額明細資
    料、簽帳單1 張、自動提款機監視器翻拍相片、蘆竹郵局掛
    號信件簽收清單附卷可稽，足徵被告之自白與事實相符，其
    犯行足堪認定。
二、核被告所為，係犯刑法第320 條第1 項之竊盜罪、第21 6條
    、第210 條之行使偽造私文書罪、第339 條第1 項之詐欺取
    財罪（本案之事實並無涵攝被告涉犯刑法第339 條第2 項之
    詐欺得利罪，此部分應不另為無罪諭知）、第339 條之2 第
    1 項之以不正方法利用自動付款設備取得財物罪。被告偽造
    被害人乙○○署押、盜用其之印章（起訴書誤認係偽造簽名
    ，此部分應不另為無罪諭知，並因盜用印章之部分與其他論
    罪部分有下開實質一罪之關係，而在本院得一併審理之範圍
    內）之行為，係偽造私文書之階段行為，其偽造私文書之低
    度行為，為嗣後行使各該偽造私文書之高度行為所吸收，均
    不另論罪。被告先後多次行使偽造私文書、詐欺取財、以不
    正方法利用自動付款設備取得財物等犯行，各時間緊接，所
    犯各係構成要件相同之罪名，顯係基於概括犯意反覆為之；
    被告行為後，刑法第56條連續犯之規定，業於94年1 月7 日
    修正公布刪除，並於95年7 月1 日施行，則被告之犯行，因
    行為後新法業已刪除連續犯之規定，此刪除雖非犯罪構成要
    件之變更，但顯已影響行為人刑罰之法律效果，自屬法律有
    變更，依新法第2 條第1 項規定，比較新、舊法結果，仍應
    適用較有利於被告之行為時法律即舊法各論以連續犯（最高
    法院95年第8 次刑事庭會議決議參照），並各依修正前刑法
    第56條之規定，各加重其刑。被告所犯上開各罪具有牽連犯
    之關係，依修正前即行為時之規定，應從一重之行使偽造私
    文書罪處斷；依修正後之刑法既已刪除牽連犯之規定，則所
    犯上述各罪應依數罪併罰之規定分論併罰，比較新舊法之規
    定，修正後之規定並非較有利於被告，依刑法第2 條第1 項
    之規定，應適用行為時之法律，即適用修正前刑法第55條牽
    連犯之規定，從一重之行使偽造私文書罪處斷。刑法第320
    條第1 項、第339 條第1 項係72年6 月26日以前修正之刑法
    條文，該條項之罰金刑，按罰金罰鍰提高標準條例第一條前
    段之規定，提高（以銀元計）至十倍，而按95年6 月24日修
    正公布、自95年7 月1 日施行之刑法施行法第1 條之1 第2
    項前段之規定，該條項之罰金刑，提高（以新台幣計）至卅
    倍，二者經適用後之罰金刑提高規定並無不同，應逕依罰金
    罰鍰提高標準條例第1 條前段之規定以提高罰金刑；刑法第
    339 條之2 第1 項係72年6 月26日至94年1 月7 日新增之條
    文，依上開刑法施行法第1 條之1 第2 項但書規定，該條項
    之罰金刑，提高為三倍，而以新台幣計，而依罰金罰鍰提高
    標準條例第一條前段之規定，該條項罰金刑不再提高倍數，
    然以銀元計，二者比較實並無不同，故仍應依舊制之銀元計
    並不再提高倍數。修正刑法第33條第5 款規定罰金刑係新台
    幣1000元以上，以百元計算之，而修正前該條款規定罰金刑
    係銀元1 元以上，二者比較，以修正前該條款較有利於被告
    ，然本案並無宣告被告罰金刑，且刑法第320 條第1 項、第
    339 條第1 項、第339 條之2 第1 項之法條因牽連犯之關係
    ，並非從該3 罪處斷，是自毋庸比較該條修正前後之規定以
    適用之。爰審酌被告詐得財物之價值、所不法提領之款項多
    寡、犯後態度尚佳、行為手段、尚未賠償告訴人及被害人等
    一切情狀，量處如主文所示之刑。被告於犯罪時之刑法第41
    條第1 項前段規定：「犯最重本刑為5 年以下有期徒刑以下
    之刑之罪，而受6 個月以下有期徒刑或拘役之宣告，因身體
    、教育、職業、家庭之關係或其他正當事由，執行顯有困難
    者，得以1 元以上3 元以下折算一日，易科罰金。」又被告
    行為時之易科罰金折算標準，修正前罰金罰鍰提高標準條例
    第2 條前段（現已刪除）規定，就其原定數額提高為100 倍
    折算1 日，則被告行為時之易科罰金折算標準，應以銀元
    300 元折算1 日，經折算為新臺幣後，應以新臺幣900 元折
    算為1 日，惟95年7 月1 日修正公布施行之刑法第41條第1
    項前段則規定：「犯最重本刑為五年以下有期徒刑以下之刑
    之罪，而受六個月以下有期徒刑或拘役之宣告者，得以新臺
    幣一千元、二千元或三千元折算一日，易科罰金。」比較修
    正前後之易科罰金折算標準，以95年7 月1 日修正公布施行
    前之規定，較有利於被告，則應依刑法第2 條第1 項前段，
    適用修正前刑法第41條第1 項前段規定，定其折算標準。
三、被告在如附表1 、附表2 所示信用卡背面所偽簽之「乙○○
    」署押各壹枚、在如附表1 編號1 至6 所示各筆消費簽帳單
    商店存根聯上所偽簽之「乙○○」署押各壹枚，應依刑法第
    219 條之規定宣告沒收，上開簽帳單消費者存根聯各壹紙，
    為被告所有供其犯罪所用之物，業據其供陳明確，應依刑法
    第38條第1 項第2 款之規定宣告沒收。
據上論斷，應依刑事訴訟法第273 條之1 第1 項、第299 條第1
項前段，刑法第2 條第1 項前段、（修正前）第56條、第216 條
、第210 條、第320 條第1 項、第339 條第1 項、第339 條之2
第1 項、（修正前）第55條、（修正前）第41條第1 項前段、第
219 條、第38條第1 項第2 款，罰金罰鍰提高標準條例第1 條前
段、（修正前）第2 條，現行法規所定貨幣單位折算新台幣條例
第2 條，判決如主文。
本案經檢察官董良造到庭執行職務
中　　華　　民　　國　　96　　年　　5 　　月　　18　　日
                    刑事第十二庭  法  官  曾雨明
以上正本證明與原本無異。
如不服本判決，應於判決送達之翌日起10內向本院提出上訴（應
附繕本），上訴於臺灣高等法院。
　　　　　　    　　　　　　  　　書記官  施春祝
中　　華　　民　　國　　96　　年　　5 　　月　　18　　日
附本件論罪科刑依據之法條：
中華民國刑法第216條
行使第 210 條至第 215 條之文書者，依偽造、變造文書或登載
不實事項或使登載不實事項之規定處斷。
中華民國刑法第210條
偽造、變造私文書，足以生損害於公眾或他人者，處 5 年以下有
期徒刑。
中華民國刑法第339條第1項
（普通詐欺罪）
意圖為自己或第三人不法之所有，以詐術使人將本人或第三人之
物交付者，處5 年以下有期徒刑、拘役或科或併科1 千元以下罰
金。
中華民國刑法第339條之2第1項
意圖為自己或第三人不法之所有，以不正方法由自動付款設備取
得他人之物者，處3 年以下有期徒刑、拘役或1 萬元以下罰金。
